ko: 철물 > 펌프 > 배수/하수/오수 펌프: 오수 펌프; 하수 펌프; 오수 펌프
ro-RO: Feronerie > Pompe > Pompe pentru bazine de decantare, canalizare și efluent: Pompe pentru efluent; Pompe pentru canalizare; Pompe pentru bazine de decantare
hu: Hardver > Hardverszivattyúk > Leeresztő-, szennyvíz- és szennyvíziszap-szivattyúk: Szennyvíziszap-szivattyúk; Szennyvízszivattyúk; Leeresztőszivattyúk
pt-BR: Ferragens > Bombas de hardware > Bombas de drenagem, esgoto e efluentes: Bombas de efluentes; Bombas de esgoto; Bomba de drenagem
en: Hardware > Hardware Pumps > Sump, Sewage & Effluent Pumps: Effluent Pumps; Sewage Pumps; Sump Pumps
de: Heimwerkerbedarf > Metallpumpen > Sickergruben-, Abwasser- und Abflusspumpen: Abwasserpumpen; Schmutzwasserpumpen; Sumpfpumpen
es: Bricolaje > Bombas > Bombas para lodos, aguas residuales y efluentes: Bombas para efluentes; Bombas para aguas residuales; Bombas para lodos
pt-PT: Equipamento > Bombas de equipamento > Bombas de reservatório, esgotos e efluentes: Bombas de efluentes; Bombas de esgoto; Bombas de reservatório
sl-SI: Gradbena oprema > Mehanske črpalke > Črpalke za greznice, fekalije in odpadne vode: Črpalke za odpadne vode; Črpalke za fekalije; Črpalke za greznice
fi: Rakentaminen > Pumput > Monttu-, jätevesi- ja purkuvesipumput: Purkuvesipumput; Jätevesipumput; Monttupumput
ja: DIY用品 > ハードウェア ポンプ > 排水/下水/廃水用ポンプ: 排水ポンプ; 下水ポンプ; 汚水溜めポンプ
lt-LT: Techninė įranga > Techninės įrangos siurbliai > Surenkamųjų šulinių, nuotekų ir ištekų siurbliai: Ištekų siurbliai; Nuotekų siurbliai; Surenkamųjų šulinių siurbliai
zh-CN: 五金/硬件 > 五金泵 > 集水坑/下水道/污水泵: 排除泵; 排污泵; 污水泵
bg-BG: Железария > Помпи > Помпи за картер, канализация и отпадни води: Помпи за отпадни води; Канализационни помпи; Картерни помпи
pl: Sprzęt > Pompy > Pompy do systemów oczyszczania: Pompy ściekowe; Pompy do ścieków; Pompy do zanieczyszczeń
ru: Оборудование и технические изделия > Насосы > Насосы для сточных вод, фекалий и дренажа: Насосы для сточных вод; Фекальные насосы; Дренажные насосы
fr: Quincaillerie > Pompes > Pompes d’épuisement, d’effluent et pour relèvement d’eaux usées: Pompes d’effluent; Pompes à eaux usées; Pompes d’épuisement
sk-SK: Náradie > Kovové čerpadlá > Žumpové, kanalizačné a odpadové čerpadlá: Odpadové čerpadlá; Kanalizačné čerpadlá; Žumpové čerpadlá
nl: Bouwmaterialen > Pompen > Drainage-, riool- en afvoerpompen: Afvoerpompen; Rioolpompen; Drainagepompen
vi: Phần cứng > Bơm phần cứng > Máy bơm nước thải: Bơm chất thải; Bơm nước thải; Bơm hút nước
zh-TW: 硬體 > 幫浦 > 污水幫浦: 廢水幫浦; 地下污水幫浦; 髒水幫浦
el: Υλικά κατασκευών > Αντλίες υλικού > Αντλίες εκκένωσης αποχετεύσεων, λυμάτων & εκροής: Αντλίες απορροής; Αντλίες λυμάτων; Αντλίες εκκένωσης αποχετεύσεων
cs: Kutilství a řemeslo > Čerpadla > Čerpadla pro jímky a odpady: Čerpadla na odpadní vody; Kanalizační čerpadla; Kalová čerpadla
hr-HR: Željezarija > Pumpe > Pumpe za kartere, kanalizaciju i otpadne vode: Pumpe za otpadne vode; Kanalizacijske pumpe; Pumpe za kartere
th: ฮาร์ดแวร์ > ปั๊มฮาร์ดแวร์ > ปั๊มบ่อ ของเสีย และน้ำทิ้ง: ปั๊มน้ำทิ้ง; ปั๊มของเสีย; ปั๊มบ่อ
da: Isenkram > Pumper > Sump-, kloak- og spildevandspumper: Spildevandspumper; Kloakpumper; Sumppumper
sv: Metallprodukter > Pumpmaskiner > Behållar-, kloak- och avloppspumpar: Avloppspumpar; Avloppvattenspumpar; Sumppumpar
nb: Maskinvare > Maskinvarepumper > Sump-, septikk og avløpspumper: Avløpspumper; Kloakkpumper; Bunnpumper
tr: Hırdavat > Teçhizat Pompaları > Lağım Çukuru, Kanalizasyon ve Atık Su Pompaları: Atık Su Pompaları; Kanalizasyon Pompaları; Drenaj Pompaları
it: Articoli di ferramenta > Pompe da ferramenta > Pompe per pozzi neri, liquami e scarichi: Pompe per effluenti; Pompe per fognature; Pompe di raccolta